【裁判字號】    89,上易,1351
【裁判日期】    891011
【裁判案由】    竊盜
【裁判全文】
臺灣高等法院高雄分院刑事判決                  八十九年度上易字第一三五一號
    上訴人  台灣高雄地方法院檢察署檢察官
    被  告  甲○○
右上訴人因被告竊盜案件，不服臺灣高雄地方法院八十九年度易字第二二一五號中華
民國八十九年六月二十一日第一審判決（起訴案號：臺灣高雄地方法院檢察署八十九
年度偵字第七五００號），提起上訴，本院判決如左：
      主      文
上訴駁回。
      理      由
一、公訴意旨詳如起訴書（如附件）所載。
二、按犯罪事實應依證據認定之，無證據不得推定其犯罪事實；又不能證明被告犯罪
    ，應諭知無罪之判決，刑事訴訟法第一百五十四條、第三百零一條第一項定有明
    文。又認定不利於被告之事實，須依積極證據，苟積極證據不足為不利於被告事
    實之認定，即應為有利於被告之認定，更不必有何有利之證據，最高法院著有三
    十年上字第八一六號判例可參。本件公訴人認被告甲○○涉有竊盜之犯行，無非
    以告訴人劉平男警訊中之指訴及證人即被告之母乙○○○之證述，為其論據。惟
    訊據被告甲○○堅決否認有何竊盜之犯行，辯稱：伊與劉平男爭吵後，曾將屋內
    之事務桌掀翻，但未竊取黃金項鍊等語。
三、經查，證人乙○○○於警訊中固證述：當時甲○○駕駛一輛機車前來伊住宅處一
    樓，即開始大小聲亂罵，後又將一樓之事務桌翻倒，翻倒事務桌後，又將伊二兒
    子劉平男之黃金項鍊拿走等語，惟其於原審調查程序中已到庭翻異前供改稱：伊
    並未親眼看見甲○○拿走劉平男之黃金項鍊等語，證人乙○○○之證詞前後不一
    顯有瑕疵；另告訴人劉平男業提出告訴後業已死亡，已據其母乙○○○證陳在卷
    ，無從再對其傳訊以對證人之證詞表示意見，而其告訴指訴中所陳稱「我母親乙
    ○○○當場有目擊」一節，已據證人乙○○○於原審中證述推翻，是其告訴指訴
    是否與事實相符已陷於不明，況告訴人與被告係兄弟親密關係，案發當日彼此間
    卻發生翻桌事件，足見彼等間已生有嫌隙，而證人即被告母親平日係與告訴人同
    居生活，其證供附和告訴人自屬可能，自難僅告訴人片面指訴及證人乙○○○有
    瑕疵之證詞，遽為不利被告之事實認定依據。此外，復查無其他積極證據足資佐
    證認被告有公訴人所指訴之犯行，既不能證明被告犯罪，原審據為無罪之諭知，
    於法即無不合，原審檢察官猶陳詞認被告有罪，自無理由，應予駁回。
據上論斷，應依刑事訴訟法第三百六十八條，判決如主文。
本案經檢察官林炎昇到庭執行職務。
中    華    民    國     八十九     年       十       月      十一      日
                              臺灣高等法院高雄分院刑事第八庭
                                  審判長法官  郭雅美
                                        法官  莊飛宗
                                        法官  洪兆隆
右正本證明與原本無異。
不得上訴。
                                      書記官  葉淑華
中    華    民    國     八十九     年       十       月      十三      日
                                                                        Ｋ


司法院資訊處製作；財團法人民間司法改革基金會備份。
